# 公司收购孙公司股权属不属于企业合并

提问人：kuaijiman 时间：2013-04-08 18:20:56
A公司拥有B公司100%的股权，B公司拥有C公司100%股权，现在A公司从B公司收购C公司100%的股权，请问这个交易属不属于企业合并？C公司注册资本 100 万，所有者权益为负数，A公司以 100 万的价格收购C公司，请问在这个交易中B公司确认不确认投资收益，在A公司合并层面怎么处理？谢谢。

回答人：chenyiwei
回复 kuaijiman 的帖子
母公司从子公司收购孙公司的股权，并未改变其可控制的经济资源的范围，因此不属于企业合并，按照实际支付的购买价款作为对孙公司的长期股权投资的初始成本。
因为涉及关联交易，B公司应考虑交易作价的公允性，对于显失公允的关联交易对价部分不能确认为收益，应作为母公司的资本性投入计入资本公积。如果有确凿证据表明交易是公允的，则B公司可确认股权处置损益。 A公司的合并报表层面，上述内部交易的影响应完全抵销。